臺灣臺中地方法院小額民事判決
111年度沙小字第450號
原      告  賴秀櫻  
訴訟代理人  林育騰  
被      告  葉文章  
上列當事人間請求侵權行為損害賠償（交通）事件，經本院於民
國111年9月21日言詞辯論終結，判決如下：
    主      文
被告應給付原告新臺幣壹萬肆仟伍佰伍拾元，及自民國一一一年
五月四日起至清償日止，按週年利率百分之五計算之利息。
原告其餘之訴駁回。
訴訟費用新臺幣壹仟元，其中新臺幣陸佰捌拾元由被告負擔，其
餘新臺幣參佰貳拾元由原告負擔。
本判決原告勝訴部分得假執行。但被告如以新臺幣壹萬肆仟伍佰
伍拾元為原告預供擔保後，得免為假執行。
原告其餘假執行之聲請駁回。　 
　　事實及理由
壹、程序方面：
    按因侵權行為涉訟者，得由行為地之法院管轄，民事訴訟法
    第15條第1項定有明文。經查，原告主張本件侵權行為地係
    位在臺中市○○區○○路0段000號停車場，依上開規定，本院自
    有管轄權，合先敘明。　　
貳、實體方面：
一、原告主張：（一）被告於110年2月14日10時45分許，駕駛車
    牌號碼000-0000號租賃小客車，在位於臺中市○○區○○路0段0
    00號停車場進行倒車時，因疏未注意其他車輛，不慎碰撞原
    告賴秀櫻所有並由其子林育騰駕駛車牌號碼0000-00號自用
    小客車（下稱系爭車輛），致系爭車輛受損，為此爰依民法
    第184條第1項、第191條之2前段規定提起本件訴訟。（二）
    原告因本件交通事故所受損害共計新臺幣（下同）21,300元
    ，茲分述如下：1.車輛修理費用：系爭車輛經送修支出修理
    費用15,000元（包含工資7,500元、零件費用7,500元）。2.
    交通費用：系爭車輛於110年3月9日進入大湖汽車修理廠進
    行維修，並於同年月17日修復完畢，故自110年3月9日起至
    同年月17日止，合計9日維修期間，原告須搭乘計程車通勤
    上下班，及自原告位在宜蘭縣員山鄉之住處，前往原告任職
    位於宜蘭縣三星鄉之工廠，單趟車資計350元，1日往返車資
    計700元，因而支出9日交通費用共計6,300元等語。並聲明
    ：（一）被告應給付原告21,300元及自起訴狀繕本送達被告
    之翌日（即111年5月4日）起至清償日止，按週年利率百分
    之5計算之利息。（二）願供擔保，請准宣告假執行。
二、被告於111年9月21日本院言詞辯論期日到庭陳稱：伊向訴外
    人希望小客車租賃有限公司承租車牌號碼000-0000號租賃小
    客車，1天租金4,000元，且該車輛因本件交通事故受損，維
    修期間為5日，故訴外人希望小客車租賃有限公司向被告索
    賠53,500元（包含車輛修理費用33,500元及5日維修期間之
    營業損失20,000元）等語。
三、本院之判斷：
（一）原告主張：被告於110年2月14日10時45分許，駕駛車牌號
      碼000-0000號租賃小客車，在位於臺中市○○區○○路0段000
      號停車場進行倒車時，因疏未注意其他車輛，不慎碰撞原
      告賴秀櫻所有並由其子林育騰駕駛車牌號碼0000-00號自
      用小客車（即系爭車輛），致系爭車輛受損等情，業據其
      提出行車執照、車損照片、道路交通事故處理紀錄登記簿
      等影本及估價單、結帳單等正本為證（見本院卷第19至27
      頁），核與卷附臺中市政府警察局大甲分局檢送本件交通
      事故調查資料（見本院卷第55至60頁），大致相符，是以
      ，本院依調查證據之結果，堪信原告之主張為真正。
（二）按道路，指公路、街道、巷衖、廣場、騎樓、走廊或其他
      供公眾通行之地方，道路交通管理處罰條例第3條第1款定
      有明文。次按汽車倒車時，應顯示倒車燈光或手勢後，謹
      慎緩慢後倒，並應注意其他車輛及行人，道路交通安全規
      則第110條第2款定有明文。查本件交通事故發生地點係位
      於上址停車場，雖非屬道路範圍，然可供停放之車輛出入
      通行，上開道路交通安全規則所揭示駕駛規範，仍得作為
      汽車駕駛人注意義務之判斷依據，故被告駕車自應注意上
      開規定，而被告駕駛車牌號碼000-0000號租賃小客車，於
      上開時、地倒車時，因疏未注意其他車輛，而不慎碰撞原
      告賴秀櫻所有並由其子林育騰駕駛系爭車輛，被告確有過
      失至明。
（三）復按因故意或過失，不法侵害他人之權利者，負損害賠償
      責任；汽車、機車或其他非依軌道行駛之動力車輛，在使
      用中加損害於他人者，駕駛人應賠償因此所受之損害，民
      法第184條第1項前段、第191條之2前段分別定有明文。查
      原告主張其所有系爭車輛因本件交通事故受損，且於110
      年3月9日進入大湖汽車修理廠維修，並於同年月17日修復
      完畢，因而支出修理費用15,000元（包含工資7,500元、
      零件費用7,500元）等情，業據其提出與所述相符之行車
      執照、車損照片等影本及估價單、結帳單等正本為證（見
      本院卷第19頁、第23至27頁），自堪信為真實，足認被告
      之過失行為與系爭車輛受損間，具有相當因果關係，被告
      應負侵權行為之損害賠償責任。　
（四）被告固以前詞置辯，並提出訴外人希望小客車租賃有限公
      司出具要求理賠文件及車輛維修單等影本為證（見本院卷
      第117至119頁）惟查：
　　1.按債權契約為特定人間之權利義務關係，僅債權人得向債
      務人請求給付，不得以之對抗契約以外之第三人，此為債
      之相對性原則（最高法院96年度臺上字第1809號民事裁判
      意旨參照）。又按債權債務之主體應以締結契約之當事人
      為準（最高法院99年度臺上字第1598號民事裁判意旨參照
      ）。
　　2.觀諸被告提出訴外人希望小客車租賃有限公司出具要求理
      賠文件及車輛維修單等影本，充其量僅顯示出訴外人希望
      小客車租賃有限公司以被告承租車牌號碼000-0000號租賃
      小客車，於110年2月14日因倒車時不慎與人發生碰撞為由
      ，要求被告理賠53,500元（包含車輛修理費用33,500元及
      5日維修期間之營業損失20,000元）等情，揆諸前揭說明
      ，被告向訴外人希望小客車租賃有限公司承租車牌號碼00
      0-0000號租賃小客車，該租賃契約之權利義務關係乃存在
      於被告與訴外人希望小客車租賃有限公司之間，而原告既
      未參與訂立該租賃買賣契約，本於債之相對性原則，自不
      受該租賃契約之拘束，被告亦無從執此對抗原告。
　　3.從而，被告主張前情，尚非可採。　　　
（五）又按負損害賠償責任者，除法律另有規定或契約另有訂定
      外，應回復他方損害發生前之原狀；不能回復原狀或回復
      顯有重大困難者，應以金錢賠償其損害；損害賠償，除法
      律另有規定或契約另有訂定外，應以填補債權人所受損害
      及所失利益為限，民法第213條第1項、第215條、第216條
      第1項分別定有明文。而所謂請求賠償物被毀損所減少之
      價額，得以修復費用為估定標準，但以必要者為限，例如
      修理材料以新品換舊品，應予折舊（參見最高法院77年度
      第9次民事庭會議決議）。茲就原告請求之金額應否准許
      ，分述如下：　
　　1.車輛維修費用：　　
　　 （1）原告主張：原告所有系爭車輛因本件交通事故受損，
          且系爭車輛於110年3月9日進入大湖汽車修理廠維修
          ，並於同年月17日修復完畢，因而支出修理費用15,0
          00元（包含工資7,500元、零件費用7,500元）等情，
          並提出行車執照、車損照片等影本及估價單、結帳單
          等正本為證（見本院卷第19頁、第23至27頁），核與
          卷附大湖汽車修理廠函文記載：車牌號碼0000-00號
          車輛於1110年3月9日進廠維修，並於同年月3月17日
          修復完畢出廠，及於同日以現金給付方式已結清修理
          費用15,000元等情（見本院卷第85頁），大致相符，
          是以，原告主張前情，應堪採信。
　   （2）系爭車輛經送修支出修理費用15,000元，包含工資7,
          500元、零件費用7,500元等情已如前述，其中零件部
          分係以新品替換舊品，自應扣除折舊部分。且依行政
          院所頒「固定資產耐用年數表」及「固定資產折舊率
          表」之規定，自用小客車之耐用年數為5年，及依定
          率遞減法每年折舊千分之369，而實際使用年數逾耐
          用年數，其最後1年之折舊額，加歷年折舊累計額，
          總和不得超過該資產成本原額之10分之9。以及依卷
          附系爭車輛之行車執照記載出廠時間為101年5月，迄
          至110年2月14日本件交通事故發生日止，其使用期間
          已逾5年，準此，經扣除折舊額後，原告得請求之零
          件費用為750元（計算式：7500×〈1－9/10〉＝750），再
          加計工資7,500元，是以，系爭車輛之修復必要費用
          合計8,250元。
    2.交通費用：
     （1）原告主張：系爭車輛於110年3月9日進入大湖汽車修
          理廠維修，並於同年月17日修復完畢，故自110年3月
          9日起至同年月17日止，合計9日維修期間，原告須搭
          乘計程車通勤上下班，及自原告位在宜蘭縣員山鄉之
          住處，前往原告任職位於宜蘭縣三星鄉之工廠，單趟
          車資計350元，1日往返車資計700元，因而支出9日交
          通費用共計6,300元等情，業據其提出與所述相符之
          計程車專用收據正本為證（見本院卷第29至39頁），
          自堪信為真實。　　　　　 
　　 （2）查系爭車輛係因本件交通事故受損送修，致原告於前
          揭維修期間無法使用系爭車輛，依通常情形即喪失使
          用系爭車輛之預期利益，原告選擇搭乘計程車，衡情
          應可認為必要之費用，是以，原告請求交通費用6,30
          0元（計算式：350×2＝700，700×9＝63000），應屬有
          據。
　　3.綜上以析，原告所得請求損害賠償金額合計14,550元（計
      算式：8250＋6300＝14550）。　　　　
（六）另按給付有確定期限者，債務人自期限屆滿時起，負遲延
      責任；給付無確定期限者，債務人於債權人得請求給付時
      ，經其催告而未為給付，自受催告時起，負遲延責任。其
      經債權人起訴而送達訴狀，或依督促程序送達支付命令，
      或為其他相類之行為者，與催告有同一之效力，民法第22
      9條第1項、第2項分別定有明文。又按遲延之債務，以支
      付金錢為標的者，債權人得請求依法定利率計算之遲延利
      息。但約定利率較高者，仍從其約定利率；應付利息之債
      務，其利率未經約定，亦無法律可據者，週年利率為百分
      之5，民法第233條第1項、第203條亦分別明定。查本件原
      告對被告之侵權行為損害賠償債權，核屬無確定期限之給
      付，既經原告提起本件民事訴訟，且起訴狀繕本業於111
      年5月3日合法送達被告，有本院送達證書在卷可佐，則被
      告迄未給付，應負遲延責任，是以，原告請求自起訴狀繕
      本送達被告之翌日即111年5月4日起至清償日止，按週年
      利率百分之5計算之法定遲延利息，核無不合，應予准許
      。　　　
（七）綜上所述，原告依據侵權行為損害賠償之法律關係，請求
      被告應給付原告14,550元及自起訴狀繕本送達被告之翌日
      （即111年5月4日）起至清償日止，按週年利率百分之5計
      算之利息，為有理由，應予准許，至逾此部分之請求，則
      屬無據，應予駁回。
（八）兩造其餘之攻擊防禦方法及未經援用之證據，經本院斟酌
      後，認為均不足以影響本判決之結果，自無逐一詳予論駁
      之必要，併此敘明。　　　　
四、本件原告勝訴部分，依民事訴訟法第436條之20規定，應依
    職權宣告假執行，原告雖陳明願供擔保，請准宣告假執行，
    惟本院既已依職權宣告，無再命原告提供擔保之必要，不另
    為准駁之諭知；另依民事訴訟法第392條第2項規定，依職權
    酌定相當之擔保金額，宣告被告預供擔保而免為假執行；至
    原告敗訴部分，其假執行之聲請已失所附麗，應併駁回。　
五、本件依民事訴訟法第79條、第436條之19條第1項規定，確定
    其訴訟費用額為第一審裁判費1,000元，應由被告負擔100分
    之68即680元，其餘100分之32即320元則由原告負擔。
中　　華　　民　　國　　111 　年　　10　　月　　26　　日
                  沙鹿簡易庭  法  官  賴秀雯
以上正本係照原本作成。
如不服本判決，應於送達後20日內，以判決違背法令為理由，向
本院提出上訴狀並表明上訴理由（上訴理由應表明一、原判決所
違背之法令及其具體內容；二、依訴訟資料可認為原判決有違背
法令之具體事實），如於本判決宣示後送達前提起上訴者，應於
判決送達後20日內補提上訴理由書（須附繕本）。如委任律師提
起上訴者，應一併繳納上訴審裁判費。
中　　華　　民　　國　　111 　年　　10　　月　　26　　日
                              書記官  陳任鈞